【裁判字號】    98,台抗,123
【裁判日期】    980219
【裁判案由】    違反毒品危害防制條例聲請停止羈押
【裁判全文】
最高法院刑事裁定              九十八年度台抗字第一二三號
抗  告  人  甲○○
                    （
上列抗告人因違反毒品危害防制條例案件，不服台灣高等法院中
華民國九十八年一月十二日駁回具保停止羈押聲請之裁定（九十
八年度聲字第八九號），提起抗告，本院裁定如下：
    主  文
抗告駁回。
    理  由
本件原裁定以抗告人甲○○於原審之聲請意旨略稱：抗告人所犯
案件（原審法院民國九十七年度上更(一)字第一九０號）已於九十
七年十二月三十一日判決，且抗告人自檢察署交保後，均準時到
庭，並無逃避之意，而今遭羈押一年六月，為拯救即將破碎之家
庭，請法外開恩，准予具保停止羈押等語。然抗告人因犯運輸第
二級毒品罪，經原審法院認有刑事訴訟法第一百零一條第一項第
三款（即「所犯為死刑、無期徒刑或最輕本刑為五年以上有期徒
刑之罪者」）之情形，非予羈押，顯難進行審判，於九十七年三
月三十一日羈押在案。又抗告人所犯案件業經原審法院判處有期
徒刑八年六月，其犯罪嫌疑自屬重大，復所犯運輸第二級毒品罪
之法定刑為「無期徒刑或七年以上有期徒刑」，其羈押原因仍然
存在；況且，抗告人所犯案件尚未確定，為使審判進行及判決確
定後執行之順利，參酌本案情節、對被害法益侵害程度及對社會
之影響，衡諸比例原則，仍有羈押之必要至明。抗告人既有羈押
之原因，亦有羈押之必要，其聲請具保停止羈押自難准許，予以
駁回。經核於法並無違誤。抗告人之抗告意旨略稱：本件並無任
何事證足以顯示抗告人有妨礙訴訟程序進行之可能，原裁定未說
明何以刑事訴訟法第一百十六條之二所定其他方式不能採用，又
未審酌抗告人於受羈押前均準時到庭應訊、羈押迄今一年餘、歷
經最高法院發回更審等情，即駁回抗告人具保停止羈押之聲請，
顯然違法等語。
惟查：聲請具保停止羈押，除有法律上規定不得駁回者外，准許
與否，法院有自由裁量之權。至刑事訴訟法第一百十六條之二係
規定法院許可停止羈押時，得命被告遵守之事項；倘法院未許可
停止羈押，自不發生有無該條規定適用之問題。原裁定已敘明抗
告人之羈押原因尚未消滅，且仍有羈押必要之理由，經核俱與卷
內資料相符。又原審法院係以抗告人所犯為最輕本刑五年以上有
期徒刑之罪，非予羈押，顯難進行審判，依刑事訴訟法第一百零
一條第一項第三款諭命羈押。抗告人是否準時到庭、有無逃亡之
虞、本件是否更審等情，俱與其羈押之原因無涉。抗告意旨所指
各節，無非對於原審法院依職權審酌之事項，任意指摘，自難認
有理由，本件抗告應予駁回。
據上論結，應依刑事訴訟法第四百十二條，裁定如主文。
中    華    民    國  九十八  年    二    月   十九   日
                      最高法院刑事第八庭
                          審判長法官  林  永  茂
                                法官  吳  昆  仁
                                法官  蘇  振  堂
                                法官  蕭  仰  歸
                                法官  林  立  華
      本件正本證明與原本無異
                                      書  記  官
中    華    民    國  九十八  年    二    月  二十四  日
                                                      Ｑ


司法院資訊處製作；財團法人民間司法改革基金會備份。
